臺灣桃園地方法院小額民事判決
110年度壢小字第1971號
原      告  陳朝欽  
被      告  戴昌安  


上列當事人間請求損害賠償事件，原告提起刑事附帶民事訴訟，
經本院刑事庭於民國110年9月1日以110年度審交附民字第75號裁
定移送前來，本院於民國111年3月3日言詞辯論終結，判決如下
：
    主    文
被告應給付原告新臺幣60,535元，及自民國110年8月5日起至清
償日止，按年息5％計算之利息。
原告其餘之訴駁回。
訴訟費用新臺幣3,726元由被告負擔新臺幣2,427元，餘由原告負
擔。
本判決原告勝訴部分得假執行。
原告其餘假執行之聲請駁回。
    理由要領
一、本件依民事訴訟法第436 條之18第1 項規定，除下列理由要
    領外，僅記載主文，其餘省略。
二、原告主張：被告於民國109年8月31日21時33分許，駕駛車牌
    號碼0000-00號自用小客車(下稱被告車輛)，沿桃園市龍潭
    區成功路73巷行駛，行經無號誌之成功路73巷與成功路交岔
    口時，本應減速行駛，並注意轉彎車應讓直行車先行，且依
    當時情況並無不能注意之情事，竟疏未注意，貿然右轉成功
    路，適有原告駕駛車牌號碼0000-00號自用小客車（下稱系
    爭車輛）沿成功路直行駛至，原告因閃避不僅而與被告發生
    碰撞，因而受有頸部扭傷及拉傷等傷害（下稱系爭事故），
    並受有醫療費用新臺幣（下同）2,070元、系爭車輛維修費7
    8,150元、停車優惠損失1,770元、精神慰撫金13,010元，共
    95,000元之損害，爰依侵權行為之法律關係提起本件訴訟等
    語，並聲明：被告應給付原告95,000元，及自起訴狀繕本送
    達翌日起至清償日止，按年息百分之五計算之利息；願供擔
    保，請准宣告假執行。
三、按因故意或過失，不法侵害他人之權利者，負損害賠償責任
    ，為民法第184條第1項前段定有明文。經查，原告主張本件
    事故之肇因為轉彎之被告車輛未禮讓直行之系爭車輛等情，
    業經本院以110年度審交訴字第70號刑事判決判處被告因過
    失傷害於人，處拘役55日確定在案，有該判決書在卷可參（
    見本院卷第4至6頁），並經本院依職權調取該刑事卷宗核閱
    無訛，且被告對於有上開刑事判決所載之過失情節亦不爭執
    ，堪信原告之主張為真實，是原告請求被告負全部侵權行為
    責任，當屬有據。
四、原告請求醫療費2,070元、停車費損失1,770元部分：原告主
    張因系爭事故，支出醫療費用2,070元，業據提出醫療費用
    收據，並經本院核算無誤，堪信原告之主張為真實，故原告
    請求醫療費用2,070元，為有理由，應予准許。至原告主張
    其有殘障停車證，而有停車優惠，因系爭事故送修，而借用
    家人車輛，需另行支出停車費，受有停車費損失1,770元云
    云，固據提出統一發票及繳費單為證，然原告並未舉證具體
    說明其確實領有殘障停車證及系爭車輛之維修日期，況原告
    並非系爭車輛之車主，亦未就原告本人或系爭車輛領有殘障
    停車證乙節舉證以實其說，本院自難為有利原告之認定，原
    告此部分之請求難認有據。
五、系爭車輛維修費：按負損害賠償責任者，除法律另有規定或
    契約另有訂定外，應回復他方損害發生前之原狀；因回復原
    狀而應給付金錢者，自損害發生時起，加給利息；第1項情
    形，債權人得請求支付回復原狀所必要之費用，以代回復原
    狀，民法第213條定有明文。又物被毀損時，被害人除得依
    民法第196條請求賠償外，並不排除民法第213條至第215條
    之適用。依民法第196條請求賠償物被毀損所減少之價額，
    得以修復費用為估定之標準，但以必要者為限（例如︰修理
    材料以新品換舊品，應予折舊），最高法院77年度第9次民
    事庭會議決議可資參照。是系爭車輛之修理以新零件更換被
    損之舊零件，則以修理費作為損害賠償之依據時，自應將零
    件折舊部分予以扣除。又依行政院所頒「固定資產耐用年數
    表」及「固定資產折舊率表」之規定，非運輸業用客車、貨
    車之耐用年數5 年，依定率遞減法每年折舊千分之369，其
    最後1年之折舊額，加歷年折舊累計額，其總和不得超過該
    資產成本原額之10分之9，另依營利事業所得稅查核準則第9
    5條第6項規定「固定資產提列折舊採用平均法、定率遞減法
    或年數合計法者，以一年為計算單位；其使用期間未滿一年
    者，按實際使用之月數相當於全年之比例計算之；不滿一月
    者，以月計」。系爭車輛自出廠日94年1月，迄本件車禍發
    生時即109 年8月31日，已使用逾5年，則零件23,050元扣除
    折舊後之修復費用估定為2,305元（計算式：23,050元×0.1＝
    2,305元），至於修理工資55,100元，被告應全額賠償。則
    原告得請求之修車費用合計為57,405元（計算式：2,305元＋
    55,100元＝57,405元）。
六、精神慰撫金部分：按不法侵害他人之身體、健康、名譽、自
    由、信用、隱私、貞操，或不法侵害其他人格法益而情節重
    大者，被害人雖非財產上之損害，亦得請求賠償相當之金額
    ，民法第195條第1項前段定有明文。又慰撫金之多寡，應斟
    酌雙方之身分、地位、資力與加害程度，及其他各種情形核
    定相當之數額，該金額是否相當，自應依實際加害情形與被
    害人所受之痛苦及雙方之身分、地位、經濟狀況等關係決定
    之，最高法院51年台上字第223 號判例意旨參照。本院審酌
    兩造之身分、地位、經濟能力（見個資卷），及原告僅受頸
    部扭傷及拉傷等輕傷，兼衡原告碩士畢業，現為工程師，月
    收入約135,000元，被告為高中畢業，現正服刑中，前於工
    地工作，月收入約30,000元等一切情狀，認原告請求被告賠
    償精神慰撫金13,010元，尚屬過高，應酌定為3,000元，方
    屬公允。綜上，上開金額合計為62,475元（計算式：醫療費
    2,070元＋機車維修費57,405元＋精神慰撫金3,000元＝62,475
    元）。
七、保險人依本法規定所為之保險給付，視為被保險人損害賠償
    金額之一部分；被保險人受賠償請求時，得扣除之。強制汽
    車責任保險法第32條定有明文。原告既已受領強制險理賠金
    1,940元（見本院卷第28頁），依前揭規定，自應於被告受
    賠償請求時扣除，經扣除上開金額後，原告得請求被告賠償
    之金額總計為60,535元（計算式：62,475元－1,940元＝60,53
    5元）。原告逾此範圍之請求，洵屬無據，不應准許。
八、訴訟費用負擔之依據：民事訴訟法第79條。本件係刑事附帶
    民事訴訟，而由本院刑事庭移送民事庭者，依法本不需徵收
    裁判費，惟原告因請求系爭車輛維修費、停車費優惠損失，
    及本院提解被告，分別繳納裁判費1,000元、及提解費2,726
    元。就系爭車輛維修費、停車費損失部分，本院審酌該部分
    請求費用勝訴金額為57,405元，占追加起訴請求金額79,920
    元之71％，故應由被告負擔710元；另就提解費部分，本院審
    酌原告上開請求費用勝訴金額為60,535元，占請求金額95,0
    00元之63％，此部分認應由被告負擔1,717元（元以下四捨五
    入）。是依上開規定，認上開第一審訴訟費用3,726元應由
    被告負擔2,427元，餘由原告負擔，爰諭知如主文第3 項所
    示。
中　　華　　民　　國　　111 　年　　3 　　月　　31　　日
                  中壢簡易庭      法  官  江碧珊
以上為正本係照原本作成。
如不服本判決，須以違背法令為理由，於判決送達後二十日內向
本庭（桃園市○○區○○路0 段000 號）提出上訴狀。（須按他
造當事人之人數附繕本）。如委任律師提起上訴者，應一併繳納
上訴審裁判費。
中　　華　　民　　國　　111 　年　　3 　　月　　31　　日
                                  書記官  張育誠